【裁判字號】    98,易,3595
【裁判日期】    990107
【裁判案由】    傷害
【裁判全文】
臺灣臺北地方法院刑事判決              98年度易字第3595號
公  訴  人  臺灣臺北地方法院檢察署檢察官
被      告  甲○○
上列被告因傷害案件，經檢察官提起公訴（98年度偵字第26029
號），被告於準備程序期日就被訴事實均為有罪之陳述，本院裁
定進行簡式審判程序，本院判決如下：
    主  文
甲○○犯傷害罪，累犯，處有期徒刑月，如易科罰金，以新臺
幣壹仟元折算壹日。扣案之摺疊刀壹把沒收。
    事  實
一、甲○○前因毒品案件，經本院以94年度簡字第2322號判處有
    期徒刑3月確定，並於民國95年7月1日執行完畢出監。嗣於
    95年間，因詐欺案件，經臺灣板橋地方法院以95年度訴字第
    655號判處有期徒刑4月確定；因贓物案件，經同院以95年度
    簡上字第449號判處有期徒刑5月確定；因毒品案件，經臺灣
    宜蘭地方法院以95年度易字第156號判處有期徒刑4月確定；
    又因毒品案件，經臺灣板橋地方法院以95年度簡上字第337
    號判處有期徒刑5月確定。於96年間，因槍砲彈藥刀械管制
    條例，經臺灣宜蘭地方法院以95年度訴字第334號判處有期
    徒刑7月確定，又前開5罪嗣均減刑二分之一，合併定應執行
    有期徒刑11月確定，而於97年6月6日縮短刑期執畢出監。又
    甲○○與林清泓、蔡善慈係朋友關係，渠等原相約於98年11
    月3日共同用餐，於當日18時許，前往停車場取車途中，行
    經臺北縣新店市○○街116巷22號前時，見李玉惠所有之餐
    車置放於該處，林清泓與蔡善慈（均另為偵查中）遂自行將
    之推走，然為李玉惠之鄰居乙○○當場所發現，並表示該餐
    車係他人所有，林清泓即將之推回原處，嗣甲○○見林清泓
    遭在場之其他人毆打，因而與乙○○引發口角，乙○○並手
    持甘蔗揮向甲○○，詎甲○○竟基於傷害之故意，將其當日
    稍早自跳蚤市場所購得之摺疊刀1把取出，與乙○○對打，
    致乙○○受有左手背表淺外傷之傷害。而林清泓、蔡善慈見
    甲○○與乙○○發生肢體衝突，旋即當場逃逸，甲○○則於
    同日18時10分許，在臺北縣新店市安成接與安德街口為警當
    場查獲，並扣得折疊刀1把。
二、案經乙○○訴由臺北縣政府警察局新店分局報告臺灣臺北地
    方法院檢察署檢察官偵查起訴。
    理  由
一、本件被告甲○○所犯係死刑、無期徒刑、最輕本刑為3年以
    上有期徒刑以外之罪，其於準備程序中就被訴事實為有罪之
    陳述，經本院告知簡式審判程序之旨，並聽取公訴人及被告
    之意見後，認無不得或不宜改依簡式審判程序進行之情事，
    爰依刑事訴訟法第273條之1第1項規定，裁定改依簡式審判
    程序審理，合先敘明。
二、上揭犯罪事實，業據被告迭於偵查中及本院審理時供認不諱
    ，核與證人即告訴人乙○○、證人鍾清貴即在場民眾於警詢
    及偵訊時所證述之情節相符，並有天主教耕莘醫院診斷證明
    書乙紙在卷可稽，足堪認定被告之任意性自白核與事實相符
    。本件事證明確，被告前揭傷害犯行，堪予認定，應依法論
    科。
三、核被告所為，係犯刑法第第277條第1項之普通傷害罪。又被
    告有如犯罪事實欄所載之前案紀錄，此有臺灣高等法院被告
    前案紀錄表乙份在卷可按，被告於受有期徒刑之執行完畢後
    ，5年以內故意再犯有期徒刑以上之罪，為累犯，應依刑法
    第47條第1項規定加重其刑。爰審酌被告有如犯罪事實欄所
    載之前科紀錄，素行非佳，且因其友人涉嫌竊盜而與告訴人
    起口角爭執，猶不思警惕之心，竟持折疊刀出手傷害告訴人
    且刀械之使用稍有不慎將致生堪慮之危險，惟念及被告犯後
    坦承犯行，犯後態度尚稱良好，且告訴人所受傷勢僅一處表
    淺傷，犯罪後所生之損害程度非重，暨被告犯罪之動機、所
    受刺激、手段、智識程度等一切情狀，量處如主文所示之刑
    ，並諭知易科罰金之折算標準。扣案之摺疊刀1把，屬於被
    告所有並供犯罪所用，業據被告供承在卷，應依刑法第38條
    第1項第2款、第3項規定宣告沒收。
據上論斷，應依刑事訴訟法第273條之1第1項、第284條之1、第
299條第1項前段，刑法第277條第1項、第47條第1項、第41條第1
項前段、第38條第1項第2款、第3項，刑法施行法第1條之1，判
決如主文。
本案經檢察官郭騰月到庭執行職務
中    華    民    國    99    年    1     月    7    日
                  刑事第十七庭  法  官  楊雅清
上正本證明與原本無異。
如不服本判決應於收受送達後10日內向本院提出上訴書狀，並應
敘述具體理由；其未敘述上訴理由者，應於上訴期間屆滿後20日
內向本院補提理由書（均須按他造當事人之人數附繕本）「切勿
逕送上級法院」。告訴人或被害人如對於本判決不服者，應具備
理由請求檢察官上訴，其上訴期間之計算係以檢察官收受判決正
本之日期為準。
                                書記官  吳俊龍
中    華    民    國    99    年    1     月    7     日
附錄本案論罪科刑法條全文：
中華民國刑法第277條
（普通傷害罪）
傷害人之身體或健康者，處 3 年以下有期徒刑、拘役或 1 千元
以下罰金。
犯前項之罪因而致人於死者，處無期徒刑或 7 年以上有期徒刑
；致重傷者，處 3 年以上 10 年以下有期徒刑。

司法院資訊處製作；財團法人民間司法改革基金會備份。
